臺灣高等法院刑事判決
111年度上訴字第562號
上  訴  人  
即  被  告  黃譜亦



上列上訴人因違反毒品危害防制條例案件，不服臺灣新北地方法
院110年度審訴字第1153號，中華民國110年11月29日第一審判決
（起訴案號：臺灣新北地方檢察署110年度偵字第34377號），提
起上訴，本院判決如下：
    主  文
原判決撤銷。
黃譜亦持有第二級毒品純質淨重二十公克以上，處有期徒刑玖月
。扣案之第二級毒品甲基安非他命壹包（驗餘淨重參參點玖柒伍
公克）併同外包裝壹只均沒收銷燬。
    事  實
一、黃譜亦明知甲基安非他命係毒品危害防制條例第2條第2項所
    列管之第二級毒品，非經許可不得持有，竟基於持有第二級
    毒品純質淨重20公克以上之犯意，於民國110年1月中旬某日
    ，在新北市○○區○○○00號停車場內，以不詳代價，向友人陳
    志鴻購入第二級毒品甲基安非他命1包而持有。嗣於同年2月
    5日1時許，黃譜亦駕駛車牌號碼0000-00號自用小客車，行
    經新北市○○區○00號快速道路五股一匝道口時為警攔查，經
    警徵得同意後進行搜索，在上開車輛中央扶手夾層內扣得第
    二級毒品甲基安非他命1包（淨重34.022公克，驗餘淨重33.
    975公克，純質淨重27.659公克）及安非他命吸食器1組，因
    而查悉上情。
二、案經新北市政府警察局刑事警察大隊報請臺灣新北地方檢察
    署檢察官偵查起訴。　　
    理  由
壹、證據能力：
    按被告以外之人於審判外之陳述，雖不符刑事訴訟法第159
    條之1至第159條之4之規定，而經當事人於審判程序同意作
    為證據，法院審酌該言詞陳述或書面陳述作成時之情況，認
    為適當者，亦得為證據。又當事人、代理人或辯護人於法院
    調查證據時，知有第159條第1項不得為證據之情形，而未於
    言詞辯論終結前聲明異議者，視為有前項之同意，同法第15
    9條之5亦有明定。查本件檢察官、上訴人即被告黃譜亦（下
    稱被告）就下列所引被告以外之人於審判外陳述之證據能力
    迄至言詞辯論終結，均未聲明異議，本院審酌該些供述證據
    作成時，核無違法取證或其他瑕疵，認為以之作為本案之證
    據屬適當，自有證據能力。其餘資以認定被告犯罪事實之非
    供述證據，均查無違反法定程序取得之情形，依刑事訴訟法
    第158條之4反面規定，亦具證據能力。
貳、實體方面：
一、認定事實所憑之證據及理由：
    上揭事實，業經被告於偵查、原審審理時自白不諱，並有自
    願受搜索同意書、新北市政府警察局刑事警察大隊搜索扣押
    筆錄、扣押物品目錄表、現場及扣案物品照片5張等在卷可
    稽（見毒偵卷第21、23至31、37至39頁），且有甲基安非他
    命1包及安非他命吸食器1組扣案可資佐證。而扣案之之白色
    透明結晶體1包送鑑定後，檢出第二級毒品甲基安非他命成
    分（驗餘淨重33.975公克，純質淨重27.659公克）一節，有
    台灣尖端先進生技醫藥股份有限公司110年4 月14日毒品證
    物鑑定分析報告1紙存卷可考（見毒偵卷第115頁）。足認被
    告前揭任意性自白確與事實相符，堪予採認；本案事證明確
    ，被告犯行洵堪認定，應依法論科。
二、論罪：
    核被告所為，係犯毒品危害防制條例第11條第4項之持有第
    二級毒品純質淨重20公克以上罪。被告於為警查獲後，固於
    警詢及偵查中供出其毒品來源為陳志鴻云云（見毒偵卷第17
    、125至127頁），惟員警因被告未提供足資追查之事證，故
    尚無因其供述而查獲其他正犯或共犯，此有新北市政府警察
    局111年2月23日新北警刑七字第1114499465號函暨所附刑事
    案件報告書、調查筆錄等在卷可憑（見本院卷第99至111頁
    ），是本案既未因被告供出毒品來源而查獲其他正犯或共犯
    ，自無適用毒品危害防制條例第17條第1項規定減輕或免除
    其刑之餘地。
三、撤銷改判之理由：
  ㈠原審以被告犯罪事證明確，予以論罪科刑，固非無見。查：
    被告前因施用毒品案件，經臺灣雲林地方法院以103年度虎
    簡字第181號判決判處有期徒刑4月確定，經與另案8月20日
    殘刑接續執行，於105年2月17日執行完畢出監乙節，有本院
    被告前案紀錄表在卷足憑，是被告受徒刑之執行完畢，5年
    以內故意再犯本案有期徒刑以上之罪，固為累犯，然前案執
    行完畢之時點與本案行為時間相距已近5年，尚難認其有特
    別之惡性或對於刑罰之反應力顯然薄弱而無法收矯治之效，
    參酌司法院釋字第775號解釋意旨，不予加重其法定最低本
    刑，原審依刑法第47條第1項規定加重其刑，字有未當。被
    告上訴意旨稱其已供出毒品來源，符合減刑要件云云，固不
    足採，惟其指摘原審量刑過重，請求從輕量刑，為有理由，
    而原判決既有前揭可議之處，即屬無可維持，應由本院將原
    判決撤銷改判。
  ㈡爰審酌被告無視毒品對國人身心健康及社會秩序可能造成之
    危害，持有純質淨重達27.659公克之第二級毒品甲基安非他
    命，極易滋生其他犯罪，所為應予非難，惟其犯後尚能坦承
    犯行，態度尚可，兼其個人戶籍資料註記高中畢業之教育程
    度、於警詢中自陳勉持之家庭經濟狀況、素行、犯罪動機、
    目的、手段、持有毒品數量及期間等一切情狀，量處如主文
    所示之刑。
  ㈢扣案之甲基安非他命1包（驗餘淨重33.975公克，純質淨重27
    .659公），應依毒品危害防制條例第18條第1項前段之規定
    ，宣告沒收銷燬；而直接用以盛裝上揭毒品之包裝袋1 只，
    以現今所採行之鑑驗方式仍會殘留微量毒品而無法將之完全
    析離，亦應依毒品危害防制條例第18條第1項前段規定併同
    宣告沒收銷燬；至鑑定用罄部分，業已滅失，不另宣告沒收
    銷燬。又扣案之吸食器1組與本案無涉，故不予宣告沒收，
    附此敘明。
四、被告經本院合法傳喚，無正當理由不到庭，爰不待其陳述，
    為一造辯論判決。　　　 
據上論斷，應依刑事訴訟法第371條、第369條第1項前段、第364
條、第299條第1項前段，毒品危害防制條例第11條第4項、第18
條第1項前段，判決如主文。
本案經檢察官鄭淑壬提起公訴，檢察官孟玉梅到庭執行職務。
中　　華　　民　　國　　111 　年　　7 　　月　　5 　　日
                  刑事第十五庭  審判長 法　官  陳芃宇
                                       法　官  陳勇松
                                       法　官  陳俞伶
以上正本證明與原本無異。
如不服本判決，應於收受送達後20日內向本院提出上訴書狀，其
未敘述上訴之理由者並得於提起上訴後20日內向本院補提理由書
（均須按他造當事人之人數附繕本）「切勿逕送上級法院」。
                                       書記官  朱家麒
中　　華　　民　　國　　111 　年　　7 　　月　　6 　　日
附錄：本案論罪科刑法條全文
毒品危害防制條例第11條
持有第一級毒品者，處3年以下有期徒刑、拘役或新臺幣30萬元
以下罰金。
持有第二級毒品者，處2年以下有期徒刑、拘役或新臺幣20萬元
以下罰金。
持有第一級毒品純質淨重十公克以上者，處1年以上7年以下有期
徒刑，得併科新臺幣1百萬元以下罰金。
持有第二級毒品純質淨重二十公克以上者，處6月以上5年以下有
期徒刑，得併科新臺幣70萬元以下罰金。
持有第三級毒品純質淨重五公克以上者，處2年以下有期徒刑，
得併科新臺幣20萬元以下罰金。
持有第四級毒品純質淨重五公克以上者，處1年以下有期徒刑，
得併科新臺幣10萬元以下罰金。
持有專供製造或施用第一級、第二級毒品之器具者，處1年以下
有期徒刑、拘役或新臺幣10萬元以下罰金。